331Edepot - Archives communales déposées de Mantoche
Archives Départementales de la Haute-Saône
Série Edepot
ARCHIVES COMMUNALES DEPOSEES. ARCHIVES DES INTERCOMMUNALITES.
331Edepot - Archives communales déposées de Mantoche
1536-1942
331Edepot1-78
Archives Départementales de la Haute-Saône 14B rue Miroudot St Ferjeux 70000 VESOUL
COMMUNE DE MANTOCHE
(1) Voir également 331 E dépôt 46/I 1. (2) Ordonnances des officiers fiscaux de Gray sur la tenue des registres (2 mars 1621). (3) Voir 331 E dépôt 3/CC3. (4) Voir 331 E dépôt 54/I1, passeports (1790-1851) et 331 E dépôt 62/L1, passeport (1803-1808). (5) Voir 331 E dépôt 78/R1, naturalisation (1880). (6) Voir 331 E dépôt 78/R1, listes des jurés (1848-1849). (7) Voir 331 E dépôt 69/N4, travaux à l'église, aux murs du cimetière, à un puits et à 2 pontceaux (1841). (8) Voir 331E dépôt 70/O1, travaux à la fontaine (1842) et construction d'un mur devant l'église et d'un mur de terrasse à l'ancien cimetière (1842-1843). Sources complémentaires aux Archives Départementales de la Haute-Saône B 2483, déclarations de propriétés dans la communauté de Mantoche et sentences civiles (1694-1750). B 2484 à 2495, procédures civiles (XVIII° siècle). B 2496 à 2506, procédures criminelles (XVII°-XVIII° siècles). B 8358 à 8369, justice seigneuriale de Mantoche (1709-1790). B 9336, affaires forestières (1704-1789). C 12, 61, 100, 110, 150, administration communale, affaires diverses (XVII°-XVIII° siècles). C 77, demande en autorisation de posséder une portion de fief à Mantoche par le sieur Joly (XVIII° siècle). C 571, route d'Avallon à Combeaufontaine, traversée de Mantoche (1747-1752). E 655, titres de la famille Duban à Mantoche (1597). E 786, accord touchant l'acquisition de la terre de Mantoche (1700-1703). E 862, registre des comptes de la confrérie de Saint-Nicolas érigée en l'église paroissiale (1672-1789). E 884, délimitation de biens entre les communautés d'Apremont et Mantoche (1524-1550). G 166, paroisse de Mantoche (1530-1790). H 415, titres de l'abbaye de Theuley concernant Mantoche (XIII° siècle). H 976, 977, titres des Annonciades de Gray concernant Mantoche (1588-1789). H 1016, 1017, titres des Tiercelines de Gray concernant Mantoche (1557-1780). H 1027, vente d'une vigne à Mantoche par les Ursulines de Gray (1718). 3 O 343, travaux communaux (1836-1895). 24 E dépôt, archives communales d'Apremont.
Modalités d'entrée
Dépôt du 04/02/2004
Dernier ajout le 16/02/2004
Archives publiques
Sommaire
ARCHIVES ANCIENNES
IMPOSITIONS ET COMPTABILITE (1620-1789)
331 Edepot 1-3
BIENS ET BOIS COMMUNAUX-EDIFICES PUBLICS (1550-1842)
331 Edepot 4-7
CULTE (1536-1789)
331 Edepot 8-9, 331 Edepot 11-20
AGRICULTURE-COMMERCE-DOCUMENTS D'ORIGINE PRIVEE (1697-1788)
331 Edepot 10
ARCHIVES MODERNES
ADMINISTRATION DEPARTEMENTALE (1792-1879)
331 Edepot 21
ADMINISTRATION GENERALE DE LA COMMUNE (1791-1897)
331 Edepot 22-29
ETAT-CIVIL (...-...)
331 Edepot 30
POPULATION-COMMERCE ET INDUSTRIE-AGRICULTURE (1792-1942)
331 Edepot 31-34
CONTRIBUTIONS-ADMINISTRATIONS FINANCIERES (1790-1911)
331 Edepot 35-46
AFFAIRES MILITAIRES (1793-1922)
331 Edepot 47-53
POLICE-JUSTICE-HYGIENE PUBLIQUE ET SALUBRITE (1790-1931)
331 Edepot 54-58
ELECTIONS ET PERSONNEL COMMUNAL (1791-1906)
331 Edepot 59-61
FINANCES DE LA COMMUNE (1790-1922)
331 Edepot 62-63
EDIFICES PUBLICS (1793-1904)
331 Edepot 64-65
BIENS ET BOIS COMMUNAUX-EAUX (1791-1899)
331 Edepot 66-69
VOIRIE-REGIME DES EAUX-MOYENS DE TRANSPORT-TRAVAUX DIVERS (1791-1904)
331 Edepot 70-74
CULTE (1790-1904)
331 Edepot 75
ASSISTANCE ET PREVOYANCE (1811-1904)
331 Edepot 76-77
INSTRUCTION PUBLIQUE (...-...)
331 Edepot 78
- ARCHIVES ANCIENNES
  - IMPOSITIONS ET COMPTABILITE
    - Copie du terrier des biens et droits seigneuriaux de Mantoche, précédé de procès-verbaux et déclarations diverses; à la fin du registre, tables des procès (1620-1624). Extrait du XVIII° siècle du terrier, contenant le mandement et la déclaration des droits et privilèges des habitants de Mantoche (1620)., 331 Edepot 1; CC1
      Communicabilité
      Communicable
      REGISTRE
      Thesaurus historique:
      arpentement
      Noms géographiques:
      MANTOCHE
    - Copies de 1789, de 3 expéditions de l'arpentement des terres de Mantoche (1665, 1682, 1753)., 1665-1789; 331 Edepot 2; CC2
    - Comptes des échevins (1620-1789), quittances (1738-1784). Requête des habitants de Mantoche, pour l'imposition du vin (1667). Requête contre les habitants d'Apremont qui veulent imposer les propriétaires de la Bouloye sur leur rôle (1690 -voir 331 E dépôt 46/G12). Extrait d'un manuel incorporé des droits et cens de la baronnie d'Apremont (1632-1743, copie de 1768). Copie de l'an II d'une constitution de rente de 1636, acquittée en 1682 par la vente d'une partie des bois de Mantoche. Procédure entre les habitants de Mantoche et leur seigneur au sujet de l'imposition extraordinaire, dite des écus de mariage (1741-1742)., 1620-an II; 331 Edepot 3; CC3
      COMPTE ADMINISTRATIF
      Thesaurus administratif:
      FINANCES COMMUNALES; IMPOTS LOCAUX
      APREMONT; BOULOYE (LA); MANTOCHE
  - BIENS ET BOIS COMMUNAUX-EDIFICES PUBLICS
    - Partage des terres de Passirey et de la Bouloye (1550, 1 parchemin et 2 copies). Traité par lequel le meunier de Passirey cède plusieurs terrains aux habitants de Mantoche (1552, 1 parchemin et 1 copie). Ventes de terre par la communauté de Mantoche (1556, 2 parchemins). Copie de l'acensement de plusieurs terrains aux habitants de Mantoche par François de Vergy, leur seigneur (1564). Copie de la vente d'un terrain à la communauté de Mantoche (1575). Acensement d'un terrain par les habitants (1663, 1 parchemin). Partage du bois du Fahy entre les communautés de Germigney, Apremont et Mantoche (1655, 1 parchemin et 1 copie; 1704, 1 plan; 1729). Copie de 1765 de la déclaration de terres appartenant à la communauté de Mantoche d'après l'arpentement général de 1665 et 1682. Exploitation de la forêt communale (1685-1727, 1 plan). Sentence pour délit forestier (1719). Procès en délimitation de prés seigneuriaux (1687). Un plan des pâtis communaux (s.d.)., 1550-1765; 331 Edepot 4; DD1
      PLAN
      BAUX RURAUX; BOIS
      APREMONT; BOULOYE (LA); FAHY (LE); GERMIGNEY; MANTOCHE; PASSIREY
      Noms de personnes:
      VERGY (François de)
    - Procédure pour le partage du paquis "la Vaivre" (1) entre les communes de Mantoche et d'Apremont (1701-1842, 1807, 1 plan). Procès entre la communauté de Mantoche et la famille Joly, pour la propriété du "Gros Buisson" (1715-1769 -voir 331 E dépôt 66/N 1)., 331 Edepot 5; DD2
      BOIS
      APREMONT; GROS BUISSON (LE); MANTOCHE; VAIVRE (LA)
      JOLY
    - Jugement concernant la vaine-pâture (1495, 1514, 1515). Traité entre le seigneur de Virey et Essertenne et les habitants d'Apremont, concernant le droit de parcours sur les territoires d'Apremont et de Mantoche (1669). Procès entre les communautés de Mantoche et Cecey (commune d'Essertenne) au sujet du droit de parcours sur le paquis de la Vaivre (1777-an XIII)., 1495-an XIII; 331 Edepot 6; DD3
      DROITS D'USAGE FORESTIERS
      APREMONT; AVRIGNEY-VIREY; CECEY; ESSERTENNE-ET-CECEY; MANTOCHE; VAIVRE (LA)
    - Moulin de Passirey, acensement (1672-1789). Four banal. Echange de terrains pour l'emplacement du four (1564, 1 parchemin), amodiations (1698, 1732), litige concernant la propriété du mur qui entoure le four (1737-1739), marché de réparations (1780). Eglise. Marché de réfection (1743). Quittance pour l'entretien d'une cloche (1783). Refonte d'une cloche (1784). Voirie. Litige entre le sieur Millardet et la commune pour le paiement d'un mur de soutènement sur la route de Dijon à Nancy (1780-1781). Requête pour la reconstruction d'un pontceau (s.d.). Délibération pour l'échange d'un terrain afin d'élargir la rue de l'Abreuvoir (1784). Matériel contre l'incendie. Délibération et marché (1783)., 1564-1789; 331 Edepot 7; DD4
      DELIBERATION
      EDIFICE CULTUEL; OUVRAGE D'ART; VOIE COMMUNALE
      ABREUVOIR (RUE DE L'); MANTOCHE; PASSIREY
      MILLARDET
  - CULTE
    - Confrérie Saint-Nicolas. Bail des terres (1716, 1733, 1741). Inventaire des titres et papiers (1742). Comptes du fermier (1759-1769). Biens de la cure. Etat des terres appartenant à la cure à titre de fondations (s.d.). Bail des terres (1755). Création d'un vicariat (1773, 1 lettre, s.d.)., 1716-1769; 331 Edepot 8; GG8
      INVENTAIRE; COMPTE FINANCIER
      VIE RELIGIEUSE
      Noms d'organismes:
      CONFRERIE SAINT-NICOLAS
    - Fabrique. Bail et ventes de terres (1536-1774, 9 parchemins). Donations de terres à son profit (1590-1728, 3 parchemins). Comptes de la fabrique (163-1757). Fondations pieuses (1637-1786). Déclaration des terres, billet d'arpentement (1665, 1679, 1774). Inventaire du mobilier (1741). Vente des sièges de l'église (1742). Procès concernant la propriété des biens de la fabrique (1764, 1771)., 1536-1786; 331 Edepot 9; GG12
      INVENTAIRE; COMPTE DE GESTION; DECLARATION
    - Registre paroissial de Mantoche: baptêmes (octobre 1607-février 1621 (2); 1648, septembre-novembre; pour Mantoche, Essertenne et Cecey, juillet 1649-juin 1660; pour Mantoche uniquement, mars 1665-1689), baptêmes, mariages, sépultures (avril 1682-mars 1684, 1685-1689). Lacunes en ce qui concerne les baptêmes pour les périodes allant de mars 1621 à août 1648, de décembre 1648 à juin 1649 et de juillet 1660 à février 1665 et en ce qui concerne mariages et sépultures pour les mois d'avril à décembre 1684., 1607-1689; 331 Edepot 11; GG1
      Support de substitution
      Cote 5Mi2R54
      Non communicable physiquement
      Raison: document microfilmé
      REGISTRE PAROISSIAL
      registre paroissial
      ESSERTENNE-ET-CECEY; MANTOCHE
    - Registre paroissial de Mantoche: baptêmes, mariages, sépultures (1706, janvier-juin, novembre-décembre; 1708, avril-novembre; 1711, janvier-avril, un acte du 14 août sur un feuillet indépendant). Sur un feuillet indépendant, liste des morts (1714-1720); baptêmes, mariages, sépultures (1715, 1717-1726, 1727-1729). Les actes des 6 derniers mois de 1726 ont été inscrits d'après les notes du curé, prises sur 3 feuillets indépendants joints à ce registre et les 6 derniers mois de 1729 sont notés sur un feuillet indépendant joint à ce registre. Lacunes pour les mois de juillet à octobre 1706, pour l'année 1707, pour les mois de janvier, février, mars et décembre 1708, pour les années 1709 et 1710, pour les mois de mai à décembre 1711 et pour les années 1712, 1713, 1714 et 1716., 1706-1729; 331 Edepot 12; GG2
    - Registre paroissial de Mantoche: baptêmes, mariages, sépultures (1730, janvier-décembre; un acte de février et un acte d'avril; 1731-1737). A partir de 1733, la paroisse fait partie du diocèse de Dijon, au lieu de celui de Langres auquel elle appartenait précédemment., 1730-1737; 331 Edepot 13; GG3
      DIJON (diocèse); MANTOCHE
    - Registre paroissial de Mantoche: baptêmes, mariages, sépultures (1738, janvier-août, 1739, avec table). Lacunes pour les mois de septembre à décembre 1738., 1738-1739; 331 Edepot 14; GG4
      Cote 5Mi2R55
    - Registre paroissial de Mantoche: baptêmes, mariages, sépultures (1740-1746), baptêmes, mariages (1747-mars 1748), sépultures (1747-1748), baptêmes, mariages (avril 1748-1749), sépultures (décembre 1748-1749)., 1740-1749; 331 Edepot 15; GG5
    - Registre paroissial de Mantoche: baptêmes, mariages, sépultures (1750-1759); les actes de sépultures sont inscrits à part, sur des cahiers suivant ou précédant les actes de baptêmes et de mariages., 331 Edepot 16; GG6
    - Registre paroissial de Mantoche: baptêmes, mariages (1760-1761), sépultures (1760-1761), baptêmes, mariages, sépultures (1762-1769)., 1760-1769; 331 Edepot 17; GG7
    - Registre paroissial de Mantoche: baptêmes, mariages, sépultures., 1770-1779; 331 Edepot 18; GG8
      Cote 5Mi2R55-R56
    - Registre paroissial de Mantoche: baptêmes, mariages, sépultures., 1780-1789; 331 Edepot 19; GG9
      Cote 5Mi2R56
    - Registre paroissial de Mantoche: baptêmes, mariages, sépultures (1790-novembre 1792). Registre d'état-civil avec tables annuelles: naissances, mariages, décès (novembre1792-an VI), naissances (an VII), décès (an VIII), mariages (an VII-an VIII), décès (an VII), naissances (an VIII), table décennale (1792-an XI)., 1790-an XI; 331 Edepot 20; GG10
      REGISTRE PAROISSIAL; TABLE
      ETAT CIVIL
  - AGRICULTURE-COMMERCE-DOCUMENTS D'ORIGINE PRIVEE
    - Marché de pâtre (1761). Fourniture du taureau communal (1771). Procès-verbaux d'adjudication des regains de la Grande Prairie (1787). Procédure engagée par plusieurs marchands de Mantoche pour obtenir la révocation d'une interdiction de former des magasins et amas de grains à Mantoche, Vereux, Apremont (1727-1736). Adjudications des rentaires communaux en grains (1780, 1783, 1788). Consultation d'avocat sur la répartition du sel d'ordinaire (1780). II1 - Documents divers. Copie de l'an II d'un contrat de mariage d'Etienne Dorlot et Claudine Durot, tous deux d'Offlanges (Jura) de 1697. Tutelle des enfants de Jean Simon et Françoise Julis (1745)., 1697-1788; 331 Edepot 10; HH1-II1
      AGRICULTURE; COMMERCE
      APREMONT; GRANDE PRAIRIE (LA); MANTOCHE; OFFLANGES; VEREUX
      DORLOT (Etienne); DUROT (Claudine); JULIS (Françoise); SIMON (Jean)
- ARCHIVES MODERNES
  - ADMINISTRATION DEPARTEMENTALE
    - Actes du directoire de la Haute-Saône (1792-an II). Circulaires et arrêtés du sous-préfet (an VIII-an XII), du préfet (an VIII-1813). Placards (1871-1879)., 1792-1879; 331 Edepot 21; B1
      ARRETE PREFECTORAL; CIRCULAIRE
      ADMINISTRATION DEPARTEMENTALE
  - ADMINISTRATION GENERALE DE LA COMMUNE
    - Délibérations du conseil municipal (1790-1791), avec inscriptions des volontaires (1792) et demandes de passeports (an IV-an VI)., 1790-an VI; 331 Edepot 22; D1
      REGISTRE; DELIBERATION
      CONSEIL MUNICIPAL
    - Délibérations du conseil municipal avec table des matières., 1791-an II; 331 Edepot 23; D2
      REGISTRE; DELIBERATION; TABLE
    - Transcriptions de lois (1791). Délibérations du conseil municipal (an II-an IV). Arrêtés du maire, correspondance et actes divers (an VIII-1819)., 1791-1819; 331 Edepot 24; D3
      REGISTRE; DELIBERATION; ARRETE DU MAIRE; CORRESPONDANCE
    - Délibérations du conseil municipal avec table des matières., An VIII-1818; 331 Edepot 25; D4
    - Délibérations du conseil municipal., 1818-1842; 331 Edepot 26; D5
    - Délibérations du conseil municipal., 1843-1867; 331 Edepot 27; D6
    - Délibérations du conseil municipal., 1867-1897; 331 Edepot 28; D7
    - Registre contenant les actes administratifs, les arrêtés du maire et la correspondance (1807-1851). Répertoire des actes soumis à l'enregistrement (an VII-1824, 1888-1940), avec les lettres du receveur de l'enregistrement de Gray (1806-1818). Etat des bulletins des lois reçus par la municipalité (an II). Assurance des bâtiments communaux (1845-1903)., An II-1903; 331 Edepot 29; D8
      REGISTRE; ARRETE DU MAIRE; CORRESPONDANCE
  - ETAT-CIVIL
    - Extraits d'actes reçus pour mention ou transcription, naissances (an IV-1862), mariages et publications (1823-1915), décès (1809-1905)., An IV-1915; 331 Edepot 30; E1
  - POPULATION-COMMERCE ET INDUSTRIE-AGRICULTURE
    - Mouvement annuel., 1852-1871; 331 Edepot 31; F1
      RECENSEMENT DE POPULATION
    - Recensement quinquennal: listes nominatives., 1836-1872; 331 Edepot 32; F2
      Cote 6Mi126
      LISTE NOMINATIVE
    - Marché pour la fourniture du sel (an III). Foires, refus signifié à la commune pour l'établissement de 4 foires (1849). Livrets d'ouvriers (1850-1880). Certificats de travail (189-1891). Tribunal de commerce (1884-1915) et chambre de commerce (1909-1912): liste des électeurs., An III-1915; 331 Edepot 33; F3
      CERTIFICAT; LISTE ELECTORALE
      COMMERCE; INDUSTRIE
    - Statistiques agricoles annuelles (an XI, 1853-1901). Etats des récoltes (1840-1881). Adjudications des récoltes (1792-1808). Recensement du bétail (1866). Taureau communal (1792-1890). Destruction des animaux nuisibles (1879-1904). Culture du tabac, instruction (1889). Comice agricole de Gray, règlement (1854). Statuts de la caisse d'assurances agricoles mutuelles (1908, 1942), du syndicat agricole (1894), du syndicat communal (1899). Météorologie: observations (1867)., 1792-1942; 331 Edepot 34; F4
      STATISTIQUE; STATUT
      AGRICULTURE; METEOROLOGIE
  - CONTRIBUTIONS-ADMINISTRATIONS FINANCIERES
    - Métré des bâtiments de la commune., 1809-1836; 331 Edepot 35; G1
      FISCALITE IMMOBILIERE
    - Métré des bâtiments de la commune avec table alphabétique., 1843; 331 Edepot 36; G2
      REGISTRE; TABLE
    - Atlas cadastral., 1825; 331 Edepot 37; G3
      Raison: mauvais état
      ATLAS CADASTRAL
      CADASTRE; FISCALITE IMMOBILIERE
    - Etat de section (s.d.). Procès-verbal de délimitation du territoire (1823). Mutations (1817-1852)., 331 Edepot 38; G4
      ETAT DE SECTION; PROCES-VERBAL
    - Livre des mutations (1er volume)., 1818; 331 Edepot 39; G5
      LIVRE FONCIER
    - Livre des mutations (2° volume)., 1818; 331 Edepot 40; G6
    - Matrices des contributions foncières (an VII, an XIII-1816). Matrices générales des contributions directes (1839-1841)., An VII-1841; 331 Edepot 41; G7
      MATRICE D'IMPOSITION
      FISCALITE DES PERSONNES; FISCALITE IMMOBILIERE
    - Matrices des quatre contributions., 1850-1865; 331 Edepot 42; G8
      FISCALITE DES PERSONNES
    - Matrices des quatre contributions., 1866-1881; 331 Edepot 43; G9
    - Matrices des quatre contributions., 1882-1899; 331 Edepot 44; G10
    - Matrices des quatre contributions., 1900-1911; 331 Edepot 45; G11
    - Rôle d'impositions (1790). Litige entre les communes de Mantoche et Apremont au sujet des impositions des cantons de la Bouloye et des Maizières (1791-1818, (3) 4 plans). Rôles de taxes pour le taureau communal (1849-1872). Rôles de taxes de parcours (1854-1870). Rôle de taxes sur les chiens (1855-1895). Rôle des prestations sur les chemins vicinaux (1824-1881). Rôle de la rétribution scolaire (1851-1876). Caisse d'amortissement (1826-1892). Listes des répartiteurs (1842-1898). Postes. Boîtes aux lettres (1861). Etablissement d'un bureau (1867-1870). Enregistrement et domaines. Création d'un bureau à Autrey (1863)., 1790-1898; 331 Edepot 46; G12
      ROLE D'IMPOSITION; LISTE NOMINATIVE
      ENREGISTREMENT; FISCALITE; POSTE
      APREMONT; AUTREY-LES-GRAY; BOULOYE (LA); MAIZIERES (LES); MANTOCHE
  - AFFAIRES MILITAIRES
    - Tableaux de recensement (1816-1829, 1834-1835, 1837-1840, 1842-1922)., 1816-1922; 331 Edepot 47; H1
      RECENSEMENT MILITAIRE
      CONSCRIPTION
    - Garde nationale. Registres de contrôle (1832, 1842)., 331 Edepot 48; H2
      garde nationale
    - Bulletins individuels avec table alphabétique (1795-1832). Relevés nominatifs (1832-1850). Etats nominatifs (1866-1870)., 1795-1870; 331 Edepot 49; H3
    - Cohorte (1809-1813). Elections des officiers et sous-officiers: procès-verbaux (1831-1870). jury de révision (1832-1848). Armement (1838-1871). Recensement (1846-1870). Organisation (1870)., 1809-1870; 331 Edepot 50; H4
      PROCES-VERBAL D'ELECTION
    - Dispenses du services militaire, engagements volontaires, réformés, remplaçants, déserteurs, appelés, exemptés (an XI-1891). Registre des notifications (1819-1867). Ordres de route (1836-1903). Rectifications et inscriptions sur les tableaux de recensement (1841-1882). Congés militaires (3), 1838-1866). Formation de l'armée territoriale (1874). Tableau de recensement des classes 1855 à 1865. Mariages de militaires (1865-1867). Décès (an IX-1911). Médaille d'Italie (1861). Médaille militaire (1875). Pigeons voyageurs (1887). Logement et cantonnement des troupes (1832-1904). Surveillance des voies ferrées (1887-1889). Registres des déclarations et de recensement des chevaux (1911-1913), des automobiles requises (1908, 1911-1915)., An XI-1915; 331 Edepot 51; H5
    - Sapeurs-pompiers. Nominations de tambours (1831); pompe à incendie, entretien et fonctionnement (1831-1879). Elections d'officiers et sous-officiers: procès-verbaux (1832-1848). Equipement et habillement (1833-1895, échantillons de tissus). Dissolution de la compagnie (1851-1852, 1866). Réorganisation (1852-1907). Règlement (1862). Subvention de l'état (1904)., 1831-1907; 331 Edepot 52; H6
      SAPEUR POMPIER
    - Armée du Rhin. Réquisitions et réclamation (1793-an III). Guerre de 1870. Réquisitions, dommages de guerre, indemnisations, emprunt (1870-1875)., 1793-1875; 331 Edepot 53; H7
      GUERRE
  - POLICE-JUSTICE-HYGIENE PUBLIQUE ET SALUBRITE
    - Registre contenant des rapports des garde-messiers et gardes de la commune, des passeports, congés militaires, permis de port d'armes, partage du pâquis avec Apremont, mandat et comptabilité communale, publications du maire, modifications des listes électorales., 1790-1851; 331 Edepot 54; I1
      REGISTRE; RAPPORT; PASSEPORT; PERMIS
      FINANCES COMMUNALES; POLICE MUNICIPALE
      APREMONT; MANTOCHE
    - Délits (an III-1895, 1 registre des P.V., 1790-1791). Vente de chanvre sur saisie (1823). Procès-verbaux du garde-champêtre, délits du pâtre (1840-1891). Police de la chasse, registre des armes à feu (1815-1816, 1843-1851). Noyades, accidents (1822-1901). Divagation des chiens (1851). Débits de boissons (1852-1890). Transports de corps, permis d'inhumer (1842-1901). Toitures en chaume (an XII-1854). Dépôts de fumier (an XIII-1896). Ramonage des cheminées (1850, 1891). Maisons menaçant ruines (1863). Sinistres, incendies (1815-1883), grêle (1828-1897), inondations (1852), gelées (1874-1875)., 1790-1901; 331 Edepot 55; I2
      PROCES-VERBAL
      BOISSON ALCOOLISEE; POLICE; POLICE DE LA CHASSE; SINISTRE; TRANSPORT DE CORPS
    - Passeports ((4), 1811-1861). Surveillance des individus, vagabondage (1813-1871). Demande de renseignements, avis de recherche (1835-1904). Déclarations de domicile (1844-1869, 1 cahier, 1815-1858, 1874-1888). Etrangers (5), réfugiés (1841-1854, 1897). Police du roulage (1853). Secours de route (1887-1895). Lettres annonçant la naissance du roi de Rome (1811), le décès du duc d'Orléans (1842), le mariage de l'Empereur (1853), l'attentat perpétré contre l'Empereur (1867). Achat du buste de l'Empereur (1860)., 1811-1904; 331 Edepot 56; I3
      PASSEPORT; DECLARATION; CORRESPONDANCE
      POLICE
      ORLEANS (duc d'); ROME (roi de)
    - Jugements (an III, an XIII; protêts, 1854). Correspondance avec l'avoué (an XII-1806). Dépôts de signatures des notaires (1862-1929). Listes du jury ((6), 1849-1872)., An III-1929; 331 Edepot 57; I4
      CORRESPONDANCE; LISTE NOMINATIVE
      JURY D'ASSISES; NOTAIRE
    - Etablissements insalubres, féculerie et glucoserie (1898). Médecins, sage-femmes (1850-1883). Epidémies: choléra, coqueluche (1832-1892). Analyse de l'eau, stérilisation d'un puits (1931). Epizooties (1871, 1894). Passeports sanitaires (1892)., 1832-1931; 331 Edepot 58; I5
      EAU POTABLE; EPIDEMIE; MEDECIN; SAGE FEMME
  - ELECTIONS ET PERSONNEL COMMUNAL
    - Listes électorales., 1840-1906; 331 Edepot 59; K1
      LISTE ELECTORALE
      ELECTEUR
    - Elections municipales (an XIII-1913), élections au conseil général et d'arrondissement (1849-1913), élections législatives (1852-1910), vote pour l'élection du président de la République (1851), vote pour le rétablissement de l'Empire (1852), plébiscite (1870), élections sénatoriales (1876-1908): procès-verbaux., 331 Edepot 60; K2
      ELECTION CANTONALE; ELECTION LEGISLATIVE; ELECTION MUNICIPALE; ELECTION PRESIDENTIELLE; ELECTION SENATORIALE
    - Pâtres (1791-1897), garde-champêtres (1792-1868), secrétaire (1793), percepteur (an VIII), garde-forestiers (an X-1844), garde-vignes (an X-1875), cantonniers (1840-1875): nominations et marchés., 1791-1875; 331 Edepot 61; K3
      PERSONNEL
  - FINANCES DE LA COMMUNE
    - Comptes de gestion (1790-1850), un cahier de comptes communaux, mandats, correspondance administrative et un passeport (1803-1808)., 331 Edepot 62; L1